# 委托加工应税消费品

提问人：shaoyue1021 时间：2023-01-31 17:47:08
请教陈版，企业委托外单位加工应税消费品，收回后用于继续加工应税消费品，消费税计入了应交税费应交消费税借方，如果收回这批应税消费品时毁损了，原来计入应交税费借方的消费税怎么处理啊？
①如果是管理不善导致的，是不是计入管理费用，还是计入税金及附加？
借：管理费用/税金及附加
贷：应交税费——应交消费税
②如果是由于自然灾害导致，是不是就不用管了？

回答人：chenyiwei
这部分无法获得后续抵扣的消费税，是因对应消费品毁损灭失导致的，所以这部分税款损失也是资产损失的一部分，计入管理费用或者营业外支出。